【裁判字號】    89,上易,658
【裁判日期】    890517
【裁判案由】    贓物
【裁判全文】
臺灣高等法院臺中分院刑事判決          民國八十九年度上易字第六五八號
    上  訴  人
    即  被  告  丙○○
右上訴人因贓物案件，不服臺灣彰化地方法院八十八年度易字第一四七三號，中華民
國八十九年一月十五日第一審判決（起訴案號：臺灣彰化地方法院檢察署八十八年度
偵字第九三七○號），提起上訴，本院判決如左：
決如左：
    主      文
上訴駁回。
    事實及理由
一、本案經本院審理結果，認第一審判決認事用法及量刑均無不當，應予維持，並引
    用第一審判決書記載之事實、證據及理由（如附件）。
二、上訴人即被告丙○○在本院未提出其他有利之證據及辯解，其上訴無理由，應予
    駁回。
三、上訴人即被告丙○○經合法傳喚，無正當理由未到庭，爰不待其陳述逕行判決，
    併此敘明。
四、據上論斷，應依刑事訴訟法第三百七十三條、第三百六十八條、第三百七十一條
    ，判決如主文。
本案經檢察官甲○○到庭執行職務。
中      華民      國    八十九     年     五     月     十七      日
                                  臺灣高等法院臺中分院刑事第五庭
                                        審判長法  官  吳  火  川
                                              法  官  郭  同  奇
                                              法  官  朱      樑
右正本證明與原本無異。
不得上訴。
                                              書記官  呂  淑  芬
中      華      民      國    八十九     年     五     月     十八      日
                                                                        Ｅ
臺灣彰化地方法院刑事判決                        八十八年度易字第一四七三號
    公  訴  人  臺灣彰化地方法院檢察署檢察官
    被      告  丙  ○  ○  男四十五歲（民國○○○年○○月○○日生）
                            住彰化縣花壇鄉○○路五八巷十一號
                            居同右路三一四號
                            身分證統一編號：Ｎ一0000000號
右列被告因贓物案件，經檢察官提起公訴（八十八年度偵字第九三七０號），本院判
決如左：
    主  文
丙○○故買贓物，累犯，處有期徒刑陸月。
    事  實
丙○○曾因犯施用毒品罪，經本院判處有期徒刑四年十月確定，甫於民國八十七年六
月二日假釋期滿執行完畢，竟猶不知悔改，復於八十八年九月二十九日清晨六時許，
在國道一號高速公路王田交流道下某加油站附近，知悉綽號「小林」自稱「楊玉龍」
之不詳年籍成年男子所販售之電腦一組（含主機、螢幕、鍵盤、數據機、列表機、不
斷電系統、軟體一套，係丁○○所有，於八十八年九月二十九日凌晨，在台中縣大肚
鄉○○路二二一之三號失竊）、行動電話機二十八支（含樣品五支，係全虹企業股份
有限公司中港店所有，於同日凌晨，在台中市○○○路○段九十八之十八號店內失竊
），均係來源不明之盜贓物，仍分別以電腦一組新台幣（下同）五千元及行動電話每
支二千五百元之低價予以買受，準備販售圖利。嗣於同日清晨七時十分許，其駕車載
運前開贓物途經彰化縣花壇鄉○○路○段一二四號前時，當場為警查獲。案經彰化縣
警察局彰化分局報請臺灣彰化地方法院檢察署檢察官偵查起訴。
    理  由
一、訊據被告丙○○固坦承於右揭時地購得前開物品等情不諱，然矢口否認有贓物之
    認識，辯稱：該綽號「小林」之人自稱是專門在做「局仔」（賣倒店貨）的，渠
    買受時，「小林」稱事後要開發票，渠認為該物品便宜可轉賣得利，故加以買受
    ，不知係贓物云云。惟查本件被告所購買之電腦及行動電話，係丁○○及全虹企
    業股份有限公司中港店分別於案發當日凌晨所失竊，其價值各約二十五萬元及二
    十萬元一節，業據丁○○及全虹企業股份有限公司中港店負責人乙○○於警訊中
    證述屬實，並有贓物認領保管單二紙在卷可稽。乃被告竟僅分別以五千元及五萬
    七千五百元（非樣品行動電話二十三支，每支二千五百元）之低價得以購得，且
    交易地點竟以流動式選擇在加油站附近路邊，時間則在出入人等甚少之清晨六時
    許，被告並自承該「小林」者不知是否專門販售電腦或行動電話之人，則衡之常
    情，以一般具有普通智識經驗之成年人，當已能懷疑該等物品來源不正常，且通
    常係屬贓物。是被告事後辯稱不知為贓物，無非諉卸之詞，不足採信，本件事證
    明確，被告犯行堪以認定。
二、核被告所為，係犯刑法第三百四十九條第二項之故買贓物罪。查被告曾因犯施用
    毒品罪，經本院判處有期徒刑四年十月確定，甫於八十七年六月二日假釋期滿執
    行完畢，有本院被告全國前案紀錄表在卷可憑，其於五年內再犯本件有期徒刑以
    上之罪，應依累犯規定加重其刑。爰審酌被告犯罪之動機、目的、手段、所生之
    危害及犯罪後之態度等一切情狀，量處如主文所示之刑，以示懲儆。
據上論斷，應依刑事訴訟法第二百九十九條第一項前段，刑法第三百四十九條第二項
、第四十七條，罰金罰鍰提高標準條例第一條前段，判決如主文。
中    華    民    國    八十九    年      一        月        十二      日
                                  法      官  邱  顯  祥
右正本證明與原本無異。
如不服本判決應於判決送達後十日內向本院提出上訴狀(須附繕本)。
告訴人或被害人對於判決如有不服具備理由請求檢察官上訴者，其上訴期間之計算係
以檢察官收受判決正本之日期為準。
                                  法院書記官  簡  茂  村
中    華    民    國    八十九    年      一        月        十五      日
刑法第三百四十九條
收受贓物者，處三年以下有期徒刑、拘役或五百元以下罰金。
搬運、寄藏、故買贓物或為牙保者，處五年以下有期徒刑、拘役或科或併科一千元以
下罰金。
因贓物變得之財物，以贓物論。


司法院資訊處製作；財團法人民間司法改革基金會備份。
